【裁判字號】    88,上易,1865
【裁判日期】    890315
【裁判案由】    傷害
【裁判全文】
臺灣高等法院高雄分院刑事判決              八十八年度上易字第一八六五號
    上  訴  人  台灣高雄地方法院檢察署檢察官
    上  訴  人  甲○○
    即  被  告
    被      告  乙○○
右上訴人等因被告等傷害案件，不服臺灣高雄地方法院八十八年度易字第六○三號中
華民國八十八年三月十六日、同年月三十日第一審判決（起訴案號：臺灣高雄地方法
院檢察署八十七年度偵字第二七三０五號、第二六二二八號，移送併辦案號：八十八
年度偵字第六七三九號），提起上訴，本院判決如左：
      主  文
原判決關於乙○○部分撤銷。
乙○○連續傷害人之身體，處拘役伍拾日，如易科罰金，以佰元折算壹日。
其他上訴駁回。
      事  實
一、乙○○與甲○○係夫妻，婚後二人感情不睦時有爭執，民國八十七年十一月九日
    下午五時三十分許，二人在高雄市○○區○○街四七巷一號住處，又因細故發生
    爭執，繼而互毆，甲○○持按摩棒毆打乙○○，乙○○亦徒手加以反擊，致乙○
    ○因而受有左手擦傷（二×二公分)、右後枕部血腫（十×十公分)之傷害；甲○
    ○亦受有左手前臂瘀血腫（四×五公分)、右手前臂瘀血腫（四×六公分)及外傷
    （一×一公分)等傷害。八十八年三月二日晚上七時許，甲○○因接到警方通知
    到高雄市交通大隊第六分隊欲領取報失竊之機車，始發覺該機車係乙○○騎走，
    乙○○責怪甲○○不應輕率向警方報失竊，竟承前述傷害之概括犯意，以手掌摑
    甲○○臉部，致甲○○兩頰受傷，眼鏡亦因而遭擊落鏡片，不堪使用。
二、案經乙○○、甲○○分別訴由臺灣高雄地方法院檢察署檢察官偵查起訴及移送併
    辦。
      理  由
一、被告乙○○並未於本院審判期日到庭，惟其於原審審理時矢口否認有上開犯行，
    辯稱：是日二人發生衝突，甲○○拿按摩棒打我，我並沒有打他云云。而上訴人
    即被告甲○○固不諱言於前開時、地與乙○○爭吵，惟亦矢口否認有傷害犯行，
    辯稱：是日二人發生衝突，乙○○拿椅子打我，我才拿按摩棒丟她云云，經查：
 （一）前揭關於被告甲○○之犯罪事實，業據告訴人乙○○指訴綦詳，且有驗傷診
       斷書一紙附卷可稽，且被告甲○○亦於原審審理時自承確有執按摩棒丟告訴
       人（見原審卷第三十五頁），是可證告訴人乙○○所受傷害，當係雙方發生
       肢體衝突為被告持按摩棒毆擊所致，故告訴人乙○○之指訴當屬可採。
 （二）又右揭關於被告乙○○之犯罪事實，業據告訴人甲○○指訴綦詳，並經證人
       即高雄市交通大隊第六分隊警員童有於本院調查時到庭證稱：八十八年三月
       二日當日，被告與告訴人甲○○當時確有發生爭執，並目睹被告徒手毆打告
       訴人，告訴人則舉手抵擋等語明確（見本院八十八年十二月六日訊問筆錄）
       ，徵諸被告乙○○於原審審理時自承八十七年十一月九日二人有發生肢體衝
       突等情，足見告訴人甲○○之指訴非虛，此外復有甲○○之驗傷診斷書二紙
       在卷足憑。
（三）綜上所述，本件事證明確，被告二人之犯行均堪認定。
二、核被告乙○○所為，係犯刑法第二百七十七條第一項之傷害罪及第三百五十四條
    之毀損罪，其先後兩次傷害犯行，時間緊密，所犯基本構成要件相同，顯基於概
    括之犯意而為，應依連續犯之規定以一罪論，又其一行為同時觸犯毀損、傷害二
    罪，係想像競合關係，應從一重之傷害罪處斷。而被告甲○○所為，則犯刑法第
    二百七十七條第一項之傷害罪。被告乙○○於八十八年三月二日晚上七時許毀損
    、傷害部份，雖未經公訴人起訴，惟此部份與起訴部份，有連續犯之裁判上一罪
    關係，本院自得併予審判。
三、原審就被告乙○○部分予以論罪科刑，固非無見。惟查被告乙○○尚於八十八年
    三月二日晚上七時許對甲○○毀損、傷害，此部份原審未及併予審判，尚有未洽
    ，公訴人上訴意旨，執此指摘原判決此部份不當，為有理由，自應由本院將原判
    決關於乙○○部分予以撤銷改判，審酌被告乙○○與甲○○係夫妻，因感情不睦
    而生爭執，而告訴人甲○○所受前述傷害尚非嚴重等一切情狀，量處如主文第二
    項所示之刑，並諭知易科罰金之折算標準。
四、至原審就被告甲○○部分，因而適用刑法第二百七十七條第一項、第四十一條、
    罰金罰鍰提高標準條例第一條前段、第二條之規定，並審酌告訴人乙○○所受傷
    害亦不嚴重等一切情狀，量處拘役肆拾日，並諭知如易科罰金，以佰元折算壹
    日，其認事用法，經核俱無不合，量刑亦屬妥適；被告甲○○上訴意旨，否認犯
    罪，指摘原判決為不當，並無理由，應予駁回。
五、被告乙○○經合法傳喚，無正當理由而不到庭，爰不待其陳述，逕行判決。
據上論結，應依刑事訴訟法第三百六十八條、第三百六十九條第一項前段、第三百七
十一條、第三百六十四條、第二百九十九條第一項前段、刑法第五十六條、第二百七
十七條第一項、第三百五十四條、第五十五條、第四十一條，罰金罰鍰提高標準條例
第一條前段、第二條，判決如主文。
本案經檢察官陳新慶到庭執行職務
中    華    民    國     八十九     年       三       月       十五     日
                              臺灣高等法院高雄分院刑事第七庭
                                  審判長法官  李文雄
                                        法官  郭雅美
                                        法官  黃憲文
右正本證明與原本無異。
不得上訴。
                                      書記官  黃全忠
中    華    民    國     八十九     年       三       月    二十        日
附錄：本判決論罪科刑法條：刑法第二百七十七條第一項、第三百五十四條
刑法第二百七十七條第一項
傷害人之身體或健康者，處三年以下有期徒刑，拘役或一千元以下罰金。
刑法第三百五十四條
毀棄、損壞前二條以外之他人之物或致令不堪用，足以生損害於公眾或他人者，處二
年以下有期徒刑、拘役或五百元以下罰金。
                                                                        Ｇ


司法院資訊處製作；財團法人民間司法改革基金會備份。
